【裁判字號】    88,訴,742
【裁判日期】    890128
【裁判案由】    毒品危害防制條例
【裁判全文】
臺灣士林地方法院刑事判決                          八十八年度訴字第七四二號
    公  訴  人  臺灣士林地方法院檢察署檢察官
    被      告  甲○○
    指定辯護人  本院公設辯護人  姜惠如
    被      告  丁○○
    指定辯護人  本院公設辯護人  林龍輝
右列被告等因違反毒品危害防制條例案件，經檢察官提起公訴（八十八年度偵字第一
○八六八號、第一○八六九號、第一一○一七號），本院判決如左：
    主  文
甲○○連續販賣第二級毒品，累犯，處有期徒刑柒年陸月。扣案第二級毒品安非他命
壹包（驗餘淨重壹點肆柒玖貳公克）沒收銷燬之，未扣案之販賣毒品所得新臺幣臺萬
元沒收之，如全部或一部不能沒收時，以其財產抵償之。
丁○○共同販賣第二級毒品，未遂，處有期徒刑參年拾月。扣案第二級毒品安非他命
壹包（驗餘淨重壹點肆柒玖貳公克）沒收銷燬之。
    事  實
一、甲○○有賭博、侵占及違反麻醉藥品管理條例等多次前科，最近一次於民國八十
    六年間因違反麻醉藥品管理條例案，經法院判處有期徒刑四月確定，甫於八十七
    年二月二十四日執行完畢。丁○○有過失致死前科（未構成累犯），於八十五年
    間因非法販賣化學合成麻醉樂品（安非他命），經台灣高等法院判處有期徒刑五
    年二月（尚未確定），竟均不知悔改，甲○○（起訴書誤認與戊○○、乙○○共
    同犯罪）復基於意圖營利之概括犯意，連續於民國八十八年七月中旬某日及同年
    九月八日晚間八時許，在台北市○○區○○街與實踐街口，分別以每包新臺幣（
    下同）五千元之代價，販賣第二級毒品安非他命各一包予丙○○（施用毒品部分
    已觀察、勒戒後為不起訴處分確定）施用。嗣因丙○○於八十八年十月廿五日下
    午六時三十分，在台北市○○區○○路十七號第一閣旅社社四十三室為警查獲持
    有安非他命時，供稱安非他命係甲○○所售予，而配合警方以電話聯絡甲○○表
    示欲向其購買安非他命，甲○○竟夥同另行起意之丁○○基於共同意圖營利之犯
    意聯絡，由丁○○備妥安非他命後，自桃園縣中壢市乘坐吳太來（已不起訴處分
    ）所駕車號Ｖ七─八六○號計程車，於同日晚間十時許，依約一同至台北市○○
    區○○街與實踐街口準備與丙○○交易時，為埋伏之員警當場查獲，並於車內扣
    得第二級毒品安非他命乙包（淨重一．四九六○公克，取樣○．○一六八公克鑑
    析，餘一．四七九二公克）。
二、案經臺北市政府警察局北投分局移請臺灣士林地方法院檢察署檢察官偵查起訴。
    理  由
一、訊據被告甲○○、丁○○均否認有販賣安非他命犯行，被告甲○○辯稱：係丙○○打電話說要買安非他命，伊二次分別帶乙○○、戊○○到指定地點，由他們自
    行交易，伊並未經手安非他命或金錢，被查獲當次丙○○打電話要向其買安非他
    命，伊雖予虛應，但其實是要去向黃某拿回手機，並沒有要賣安非他命；被告丁○○則辯稱：伊並不認識丙○○，當日伊係乘坐友人吳太來計程車與被告甲○○
    到台北打保齡球，並不知要去見丙○○，扣案安非他命係供自己吸用，非為販賣
    云云。經查：
（一）被告甲○○如何於右揭時地，先後二次以五千元之代價販賣安非他命予丙○○
      ，嗣因丙○○為警查獲後，應警員要求佯稱向被告甲○○購買安非他命，旋於
      約定地點查獲被告甲○○、丁○○，並扣得安非他命一包等情，已據證人丙○○迭於警訊、偵查及本院審理時供證明確，並當庭與被告甲○○對質無誤，且
      被告甲○○於警訊及偵查中亦坦承確曾二次販售安非他命予丙○○，最後一次
      係伊找丁○○負責提供安非他命一同前往販售予黃某，堪信丙○○供證情形非
      虛，被告甲○○雖推稱安非他命係戊○○、乙○○分別售予丙○○，伊僅係帶
      同謝、張二人前往，並未經手安非他命或金錢，惟嗣後又改稱僅曾介紹乙○○
      與丙○○交易，戊○○則無其事（見本院八十九年一月十八日訊問筆錄），其
      前後供述不一，已難憑信，且當庭與乙○○、戊○○對質，其二人均堅詞否認
      有與甲○○前往販售安非他命予丙○○，即證人丙○○指認乙○○、戊○○照
      片後亦供明未見過張、謝二人，更非購買安非他命時陪同被告甲○○前去之人
      ，且前後二次均係由被告甲○○下車直接與其交易，被告甲○○諉稱僅係介紹
      乙○○、戊○○與丙○○交易云云，實不足採，被告甲○○二次販售安非他命
      予丙○○犯行，堪予認定。
（二）被告甲○○於查獲前一日（二十四日）晚間及查獲當日下午三時許，均曾以電
      話向證人丙○○兜售安非他命，但為黃某所拒絕，嗣黃某遭警查獲受指示主動
      電洽被告甲○○購買安非他命等情，業據證人丙○○於偵查中證述甚詳，並有
      卷附丙○○所持行動電話（0000000000）通話明細清單可按，而被
      告甲○○因丙○○突然改變主意要求購買安非他命，乃找丁○○提供安非他命
      一同前往出售予丙○○等情，亦據被告甲○○於警訊及偵查時供述無誤，參以
      被告丁○○自承查獲之安非他命為其所有，堪信被告丁○○確與被告甲○○共
      同前往販售安非他命予丙○○無疑，且查扣之白色晶粒一包，經鑑驗結果確為
      安非他命，有憲兵司令部刑事鑑識中心八十八年十一月十七日（八八）綱得字
      第一五三五五號鑑驗通知書一紙在卷可憑，被告丁○○雖辯稱查獲之安非他命
      係供自己施用，惟與被告甲○○所供不符，且證人即計程車司機吳太來亦供明
      當天下午已與被告丁○○打完保齡球各自返家後，伊又駕車前往埔心火車站排
      班，被告丁○○打電話要伊前往中壢夜市載送到台北，伊有說車資要一千五百
      元，堪信被告丁○○確係與被告甲○○一同前往販售安非他命，否則豈有甫打
      過保齡球後，又願花費一千五百元車資遠自中壢前往台北市打保齡球之可能，
      被告丁○○辯稱係前往台北打球云云，與被告甲○○及證人吳太來所供均不相
      符，要難採信，復有被告丁○○所攜之安非他命一包可證，被告丁○○共同販
      賣安非他命犯行亦堪認定。
（三）辯護人雖辯稱並無證據足以證明被告等有以營利之目的販賣安非他命，因認與
      販賣安非他命犯罪構成要件有間，惟被告丁○○自始即否認有販賣安非他命情
      事，被告甲○○則推稱安非他命係乙○○、戊○○所售予，致無從得知其購入
      安非他命之確實價格及是否確有買低賣高營利情事，惟販賣安非他命係屬違法
      行為，非可公然為之，販賣者販入後可任意分裝增減其分量再行出售，而每次
      交易之價格、數量，亦隨時依交易對象、當時行情而變動，縱或出售之價格較
      低，亦非當然無營利意圖，即便為相同價格，因份量較少亦能從中獲利，除經
      坦承犯行並能供明販入、賣出確實價量外，委難查得實情，如被告自始否認到
      底，既無法追得上手，更難查悉有無從中獲利，是除非別有事證，足認係按同
      一價量委買或轉售，確未牟利外，尚難據此即認販賣之證據有所未足，否則將
      造成知過坦承者難辭重典，飾詞否認者反得僥倖，而失情理之平。且按一般民
      眾均知政府一向對毒品之查禁嚴森，且重罰不予寬貸，衡情倘非有利可圖，絕
      無平白甘冒被嚴查重罰高度風險之理，從而，舉凡其有償交易，除足反證其確
      係另基於某種非營利本意之關係外，通常尚難因無法查悉其販入價格，作為是
      否高價賣出之比較，諉無營利之意思阻卻販賣犯行之追訴（最高法院八十四年
      四月十八日八十四年度第三次刑事庭會議決議意旨參照），本件被告等甘冒風
      險，且花費一千五百元之車資，遠自中壢市僱車至台北市出售安非他命予丙○○，堪認被告等確有從中營利之意圖無疑，被告等販賣安非他命犯行均堪認定
      ，應予依法論科。
二、按安非他命係毒品危害防制條例第二條第一項第二款所稱之第二級毒品。被告甲○○前二次販賣安非他命予丙○○，係犯同條例第四條第二項之販賣第二級毒品
    罪。公訴意旨認被告甲○○前二次販賣行為係分別與乙○○、戊○○共同犯罪，
    尚有未洽。另被告甲○○第三次與丁○○共同至約定地點準備販賣安非他命予丙○○，未及交易即遭警逮捕，因丙○○係原無買受毒品安非他命之意，其虛與被
    告甲○○購買毒品安非他命，意在協助警察辦案，以求人贓俱獲，故形式上雖有
    買賣之約定，但因警察埋伏在側當場逮捕，事實上不能真正完成買賣毒品行為，
    丙○○雖無實際購毒之真意，但被告甲○○、丁○○既有販賣安非他命之故意，
    且依約攜帶毒品安非他命前往交付，即已著手實施販毒之行為，被告甲○○、丁○○正此部分所為，係犯毒品危害防制條例第四條第五項、第二項之販賣第二級
    毒品未遂罪。被告甲○○第三次販賣安非他命行為，係與被告丁○○共同犯罪，
    彼此間有犯意聯絡及行為分擔，均為共同正犯。被告甲○○先後三次犯行（二次
    既遂，一次未遂），時間緊接，構成要件相同，顯係基於概括犯意反覆為之，應
    依連續犯之規定論以情節較重之販賣第二級毒品既遂罪一罪，並依法僅就法定本
    刑有期徒刑及罰金部分加重其刑，至法定本刑為無期徒刑部分，則依法不得加重
    。又被告等販賣前持有安非他命之低度行為，應為販賣之高度行為吸收，不另論
    罪。被告甲○○於八十六年間因違反麻醉藥品管理條例案，經法院判處有期徒刑
    四月確定，於八十七年二月二十四日執行完畢，有台灣高等法院檢察署刑事紀錄
    簡覆表一份在卷可按，其受有期徒刑執行完畢後，於五年內再犯有期徒刑以上之
    本罪，為累犯，應依法僅就法定本刑有期徒刑及罰金部分遞加重其刑，至法定本
    刑為無期徒刑部分，則亦依法不得加重。被告丁○○已著手於販賣安非他命之行
    為，但因警員埋伏在側，事實上無法真正完成販賣毒品行為，為未遂犯，原應按
    既遂犯之刑減輕之。被告甲○○此部分犯行雖亦屬未遂犯，然因與先前二次既遂
    部分有連續犯關係，而以一販賣安非他命既遂罪處斷，此部分不再減輕。爰審酌
    被告甲○○、丁○○為營利目的販賣安非他命，危害他人健康，被告丁○○並有
    販賣安非他命前案仍在審理中，竟仍再次販賣安非他命，惡性非輕，及被告二人
    品行、犯罪動機、目的、手段、販賣次數、犯後推諉態度、查獲之安非他命數量
    等一切情狀，分別量處如主文所示之刑。扣案之安非他命一包（淨重一．四九六
    ○公克，取樣○．○一六八公克鑑析，餘一．四七九二公克），係毒品危害防制
    條例所列之第二級毒品，應依同條例第十八條第一項前段宣告沒收銷毀之。另被
    告甲○○二次販賣安非他命所得新台幣一萬元，業據證人丙○○供明在卷，雖未
    扣案，但仍應依毒品危害防制條例第十九條第一項宣告沒收之，如全部或一部不
    能沒收時，以其財產抵償之。
據上論斷，應依刑事訴訟法第二百九十九條第一項前段、毒品危害防制條例第四條第
二項、第五項、第十八條第一項、第十九條第一項、刑法第十一條、第五十六條、第
二十八條、第四十七條，判決如主文。
本案經檢察官繆卓然到庭執行職務。
中      華      民      國      八十九      年      三    月    廿八    日
                                臺灣士林地方法院刑事第一庭
                                    法  官  詹  朝  傑
右正本證明與原本無異。
如不服本判決，應於判決送達後十日內，向本院提出上訴狀。
                                    書記官  趙  信  義
中      華      民      國      八十九      年      三    月    廿八    日
毒品危害防制條例第四條第二項、第五項：
  製造、運輸、販賣第二級毒品者，處無期徒刑或七年以上有期徒刑，得併科新臺幣
  七百萬元以下罰金。
  前四項之未遂犯罪之。
毒品危害防制條例第十八條第一項：
  查獲之毒品及專供製造或施用毒品之器具，不問屬於犯人與否，均沒收銷燬之。但
  合於醫藥或研究之用者，得不予銷燬。
毒品危害防制條例第十九條第一項：
  犯第四條至第九條、第十二條、第十三條或第十四條第一項、第二項之罪者，其供
  犯罪所用或因犯罪所得之財物，均沒收之，如全部或一部不能沒收時，追徵其價額
  或以其財產抵償之。


司法院資訊處製作；財團法人民間司法改革基金會備份。
